【裁判字號】    98,訴,2000
【裁判日期】    980729
【裁判案由】    毒品危害防制條例
【裁判全文】
臺灣臺中地方法院刑事判決              98年度訴字第2000號
公  訴  人  臺灣臺中地方法院檢察署檢察官
被      告  乙○○
上列被告因違反毒品危害防制條例案件，經檢察官提起公訴（98
年度毒偵字第977 、978 號），被告自白犯罪，本院合議庭裁定
由受命法官獨任依簡式審判程序審理，判決如下：
    主  文
乙○○施用第一級毒品，累犯，處有期徒刑捌月；又施用第一級
毒品，累犯，處有期徒刑捌月；又施用第二級毒品，累犯，處有
期徒刑陸月。應執行有期徒刑壹年捌月。
    事  實
一、乙○○前因施用毒品案件，經觀察、勒戒後，認無繼續施用
    毒品之傾向，於民國92年6 月9 日釋放，並由臺灣臺中地方
    法院檢察署檢察官以92年度毒偵字第1547號為不起訴處分確
    定。復於96年間，因違反毒品危害防制條例案件，經本院判
    處有期徒刑6 月；因竊盜案件，經本院判處應執行有期徒刑
    10月，與上開毒品案件裁定應執行有期徒刑1 年3 月確定，
    於98年1 月14日，因假釋付保護管束期滿未經撤銷，視為執
    行完畢。猶不知警惕，於下列時、地，為下列行為：
  (一)基於施用第一級毒品之犯意，於98年1 月22日10時，在臺中
    縣大甲鎮○○○路體育場路旁車內，將毒品海洛因摻水置入
    針筒，以注射方式，施用第一級毒品海洛因1 次。嗣於98年
    1 月22日13時50分許，為警採尿送驗，結果呈嗎啡陽性反應
    ，始悉上情。
  (二)基於施用第一級毒品之犯意，於98年2 月9 日20時許，在臺
    中縣大安鄉○○村○○○路31號住處，將毒品海洛因摻水置
    入針筒，以注射方式，施用第一級毒品海洛因1 次；另基於
    施用第二級毒品之犯意，於98年2 月9 日21時許，在上址，
    將甲基安非他命放置吸食器上，以火燒烤吸食其煙霧之方式
    ，施用第二級毒品甲基安非他命1 次。嗣於98年2 月10日20
    時35分許，為警採尿送驗，結果呈嗎啡及甲基安非他命陽性
    反應，始悉上情。
二、案經臺中縣警察局大甲分局及臺中市警察局報請臺灣臺中地
    方法院檢察署檢察官偵查起訴。
    理  由
一、按除被告所犯為死刑、無期徒刑、最輕本刑為3 年以上有期
    徒刑之罪或高等法院管轄第一審案件者外，於前條第1 項程
    序進行中，被告先就被訴事實為有罪之陳述時，審判長得告
    知被告簡式審判程序之旨，並聽取當事人、代理人、辯護人
    及輔佐人之意見後，裁定進行簡式審判程序，刑事訴訟法第
    273 條之1 第1 項定有明文。被告乙○○所犯係死刑、無期
    徒刑、最輕本刑為3 年以上有期徒刑以外之罪，其於準備程
    序中就被訴事實為有罪之陳述，且經告知被告簡式審判程序
    之旨，並聽取公訴人及被告之意見後，本院合議庭認為適宜
    而裁定由受命法官獨任進行簡式審判程序，合先敘明。
二、上揭事實，業經被告於本院坦白承認，並有檢驗分呈「嗎啡
    陽性」、「嗎啡陽性」及「甲基安非他命陽性」之中山醫學
    大學附設醫院檢驗科藥物檢測中心尿液檢驗報告2 紙在卷可
    稽，足認被告自白與事實相符，應可採信。又其前因施用毒
    品案件，經觀察、勒戒後，認無繼續施用毒品之傾向，於92
    年6 月9 日釋放，並由臺灣臺中地方法院檢察署檢察官以92
    年度毒偵字第1547號為不起訴處分確定。復於96年間，因違
    反毒品危害防制條例案件，經本院判處有期徒刑6 月；因竊
    盜案件，經本院判處應執行有期徒刑10月，與上開毒品案件
    裁定應執行有期徒刑1 年3 月確定，於98年1 月14日，因假
    釋付保護管束期滿未經撤銷，視為執行完畢，有臺灣高等法
    院被告前案紀錄表在卷可參。本件事證明確，被告犯行，堪
    以認定。
三、核被告所為，係犯毒品危害防制條例第10條第1 項之施用第
    一級及同條第2 項之施用第二級毒品罪。被告持有第一、二
    級毒品進而施用，其持有之低度行為，各為施用之高度行為
    吸收，不另論罪。又其前因違反毒品危害防制條例案件，經
    本院判處有期徒刑6 月；因竊盜案件，經本院判處應執行有
    期徒刑10月，與上開毒品案件裁定應執行有期徒刑1 年3 月
    確定，於98年1 月14日，因假釋付保護管束期滿未經撤銷，
    視為執行完畢，有臺灣高等法院被告前案紀錄表在卷可稽。
    茲被告受徒刑之執行完畢，5 年以內故意再犯有期徒刑以上
    之罪，為累犯，應依刑法第47條第1 項規定，各加重其刑。
    其所犯施用第一級毒品及施用第二級毒品3 罪間，犯意各別
    ，行為互殊，應分論併罰。爰審酌被告前因施用毒品案件，
    經觀察、勒戒及執行有期徒刑，仍未戒絕，繼續施用毒品海
    洛因及甲基安非他命，顯見其一再沈溺於毒品，不能自拔，
    及犯後坦承犯行等一切情狀，各量處如主文所示之刑，併定
    其應執行之刑。
據上論斷，應依刑事訴訟法第273 條之1 第1 項、第284 條之1
、第299 條第1 項前段，毒品危害防制條例第10條第1 項、第2
項，刑法第11條前段、第47條第1 項、第51條第5 款，判決如主
文。
本案經檢察官甲○○到庭執行職務
中    華    民    國    98    年    7     月    29    日
                  刑事第十一庭  法  官  柯志民
上正本證明與原本無異。
如不服本判決，應於收送達後10日內向本院提出上訴書狀（應敘
述具體理由並附繕本）。
上訴書狀如未敘述理由，應於上訴期間屆滿後20日內補提理由書
於本院。
                                書記官  賴亮蓉
中    華    民    國    98    年    7     月    29    日
附錄本案論罪科刑法條全文：
毒品危害防制條例第10條
施用第一級毒品者，處六月以上五年以下有期徒刑。
施用第二級毒品者，處三年以下有期徒刑。


司法院資訊處製作；財團法人民間司法改革基金會備份。
